【裁判字號】    98,審簡上,76
【裁判日期】    980630
【裁判案由】    傷害
【裁判全文】
臺灣士林地方法院刑事判決            98年度審簡上字第76號
上  訴  人
即  被  告  何億褔
上列上訴人即被告因傷害案件，不服本院內湖簡易庭民國98年1
月12日98年度湖簡字第4 號第一審刑事簡易判決（聲請簡易判決
處刑書案號：97年度偵字第16421 號），提起上訴，本院管轄之
第二審合議庭判決如下：
    主  文
原判決撤銷。
何億褔傷害人之身體，累犯，處拘役貳拾日，如易科罰金以新臺
幣壹仟元折算壹日。
    事  實
一、何億褔之友人韓承諭於民國97年11月20日晚間9 時許，駕車
    行經臺北市北投區○○○路○ 段發生車禍，肇事後逕行逃逸
    ，為休假之警員甲○○目睹，駕車追趕，至臺北市北投區○
    ○○路○ 段404 巷口將韓承諭攔下，甲○○於通報警局後，
    因恐韓承諭再度逃逸，遂以手壓制韓承諭。同日晚間9 時40
    分許，何億褔另行駕車到場，見甲○○壓制韓承諭，且與其
    他圍觀民眾發生拉扯，竟基於傷害之犯意，以拳頭毆打甲○
    ○身體，並拉扯甲○○身體，致甲○○受有前胸表淺損傷、
    右側耳廓、左側臉、顳顎關節及頸挫傷、瘀腫等傷害。
二、案經甲○○訴由臺北市政府警察局北投分局報請臺灣士林地
    方法院檢察署檢察官偵查後聲請簡易判決處刑。
    理  由
一、前揭犯罪事實，業據上訴人何億褔於警詢時、偵查中及本院
    準備程序和審理時均供認不諱，核與告訴人甲○○於警詢時
    指訴情節相符，復有告訴人馬偕紀念醫院淡水分院之驗傷診
    斷證明書1 紙在卷可稽，足徵上訴人自白與事實相符。本件
    事證明確，上訴人犯行堪以認定。
二、核上訴人所為，係犯刑法第277 條第1 項之普通傷害罪。被
    告前曾於93年間因強盜案件，經判處有期徒刑確定及執行，
    甫於97年8 月4 日縮刑期滿，此臺灣高等法院被告前案紀錄
    表在卷可查，其於3 年內再犯有期徒刑之本罪，應論以累犯
    ，並依刑法第47條之規定加重其刑。原審量處上訴人有期徒
    刑5 月，並諭知如易科罰金以新臺幣（下同）1000元折算1
    日，固非無見。惟按刑事審判之量刑，在於實現刑罰權之分
    配的正義，故法院對有罪之被告科刑，應符合罪刑相當之原
    則，使罰當其罪，以契合人民之法律感情，此所以刑法第57
    條明定科刑時應審酌一切情狀，尤應注意該條所列各款事項
    ，以為科刑輕重之標準。查上訴人於98年4 月23日在本院第
    二法庭與告訴人成立調解，並於同年5 月22日履行完畢，有
    告訴人存摺影本附卷可查。原審未及審酌於此，逕於98 年1
    月12日以本院98年度湖簡字第4 號簡易判決處上訴人有期徒
    刑5 月，尚難認符合罪刑相當之原則，容有未洽。上訴人上
    訴意旨指摘原判決未盡調查之能事云云，雖無理由，惟原判
    決既有如上可議之處，當有未合，自應由本院就原判決予以
    撤銷改判。爰審酌上訴人已與告訴人達成調解並履行完畢，
    及其生活情況、犯罪動機、手段、犯罪所生之損害，與犯罪
    後供認犯行之態度等一切情狀，量處如主文所示之刑，併諭
    知易科罰金之折算標準。
四、據上論斷，應依刑事訴訟法第455 條之1 第1 項、第3 項、
    第369 條第1 項前段、第364 條、第299 條第1 項前段，刑
    法第277 條第1 項、第41條第1 項前段、第47條第1 項，刑
    法施行法第1 條之1 ，判決如主文。
五、本案經檢察官游儒倡到庭執行職務。
中    華    民    國    98    年     6    月    30    日
                刑事第一庭審判長法  官  洪英花
                                法  官  雷雯華
                                法  官  王沛雷
以上正本證明與原本無異。
本件不得上訴。
                                書記官  吳尚文
中    華    民    國    98    年    6    月     30    日
附錄論罪科刑法條：
中華民國刑法第277條第1項：
傷害人之身體或健康者，處3年以下有期徒刑、拘役或1千元以下
罰金。


司法院資訊處製作；財團法人民間司法改革基金會備份。
